# 请教陈版：商标摊销

提问人：www 学习 时间：2019-07-19 09:51:58
陈老师：
您好！
A 公司 2014 年非同控收购 B 公司，B 公司经评估后识别出若干项账外注册无形资产-商标 1000 万元，依据评估列示商标有效期为 2010--2020年，同时说明只要企业按时缴纳商标延续使用费用，并在销售商品权上使用该商标，企业可以永续使用该商标，因此评估师按照最近商标缴费凭证确定了商标的经济适用年限，超额收益年限按永续，最终评估出商标的价值作为A 公司收购B 公司无形资产-商标权的公允价值。
经核查，A 公司收购 B 公司至今，在合并公允价值调整时仅调整了上述商标权的评估时的公允价值，并未对其进行摊销处理，A 公司的理由为虽然商标有有效期，但是 A 公司一直会持续使用，因此可以不摊销，仅每年实施减值测试即可。
请问陈老师，A公司的解释是否合理？
感谢陈老师！

回答人：chenyiwei
《企业会计准则第 6 号——无形资产》第十六条和该准则应用指南第四条列出了判断无形资产使用年限时应考虑的主要因素。理论上商标权在法律上的年限是永久的（可以以较低的成本无条件延续），但法律上的有效年限只是会计上摊销年限的上限，还要考虑经济因素的影响是否可能导致其使用年限短于法律有效年限。
就本案例而言，对于评估时对未来现金流量的预测是永续的，应合理分析其经济上的使用寿命是否有限，并与评估机构协商一致，以合理确定本案例中商标权的摊销年限（如有）。